【裁判字號】    95,簡上,207
【裁判日期】    951020
【裁判案由】    返還土地
【裁判全文】
臺灣臺中地方法院民事判決  95年度簡上字第207號
上  訴  人  甲○○
            丙○○
            丁○○
            乙○○
共      同
訴訟代理人  張豐守    律師
被  上訴人  己○○
訴訟代理人  戊○○
上列當事人間請求返還土地事件，上訴人對於中華民國95年6月
30日本院沙鹿簡易庭94年度沙簡字第555號第一審判決提起上訴
後，聲請就關於假執行部分先為辯論，經本院於民國95年10 月
13日言詞辯論終結，判決如下：
    主    文
原判決主文第一項所命給付，於上訴人以新台幣貳拾壹萬玖仟陸
佰元為被上訴人預供擔保後，得免為假執行。
    事實及理由
一、按法院得依聲請或依職權，宣告被告預供擔保，或將請求之
    標的物提存而免為假執行；第二審法院應依聲請，就關於假
    執行之上訴，先為辯論及裁判，民事訴訟法第392條第2項、
    第455條分別定有明文。又法院為此裁判時，僅須審查第一
    審判決關於假執行部分判決之當否，至於本案判決之當否，
    可以不問（姚瑞光著「民事訴訟法論」，90年10月版，第
    593 頁至第594頁參照）。
二、上訴人聲請意旨略以：被上訴人執原審判決聲請假執行，上
    訴人日前接獲鈞院執行處95年度執字第44496號，命上訴人
    自動履行拆屋還地及定於民國95年10月27日點交之執行命令
    ，為免上訴人遭受無可回復之損害，爰依民事訴訟法第455
    條之規定，聲請先就假執行之部分為辯論及裁判等語。並聲
    明：除免為假執行供擔保金額外，如主文所示。
三、被上訴人則以：兩造就系爭建物占用台中縣大安鄉○○段第
    48、49地號土地（下稱系爭土地）事件，已訟爭兩年餘，被
    上訴人均獲勝訴判決，足認上訴人本件上訴並無理由，自毋
    庸准許其免為假執行之聲請等語資為抗辯。並聲明請求：駁
    回上訴人此部分（關於假執行部分）之上訴。
四、經查，原審為被上訴人勝訴之判決，並判命上訴人應將坐落
    系爭土地上如附圖所示斜線部分，面積0.0183公頃之系爭建
    物拆除後，將土地返還被上訴人。且因本事件係就民事訴訟
    法第427條第1項訴訟適用簡易程序所為被告（上訴人）敗訴
    之判決，乃依民事訴訟法第389條第1項第3款依職權宣告假
    執行，此有原審判決書在卷可憑。而上訴人不服原審判決，
    於法定上訴期間內之95年7月17日提起上訴，聲明第一項為
    「原判決廢棄。」，即包括原審所為有關假執行之判決在內
    。復因其於原審漏未表明如受不利判決，願供擔保，請准宣
    告免為假執行（參原審卷第23頁言詞辯論筆錄），是以另於
    本院聲請就原審判決第一項所命給付，於假執行程序實施前
    ，願供擔保，請准判命免予假執行，被上訴人就此雖以前詞
    置辯，核其所辯係屬原審本案判決當否之問題，揆諸首開說
    明，於本件不須審查。次查，本院民事執行處確已發函上訴
    人定期點交系爭土地，有上訴人提出之本院民事執行處通知
    一件足憑，從而，上訴人主張在本件上訴就本案部分尚未判
    決前，如續予執行，上訴人恐受不能回復之損害，應屬有據
    。綜上所述，上訴人之聲請合於民事訴訟法第392條第2項、
    第455條之規定，應予准許，爰酌定相當之擔保金額予以宣
    告免為假執行。
五、本件係屬中間判決，毋庸就訴訟費用之負擔予以裁判，併此
    敘明。
六、據上論結，上訴人之聲請為有理由，爰依民事訴訟法第436
    條之1第3項、第455條、第463條、第392條第2項，判決如主
    文。
中  華  民    國    95    年    10  月       20       日
                  民事第四庭審判長法  官  許秀芬
                                  法  官  郭佳瑛
                                  法  官  曹宗鼎
上正本證明與原本無異
不得上訴
中  華  民    國    95    年    10  月       20       日
                                  書記官


司法院資訊處製作；財團法人民間司法改革基金會備份。
